臺灣宜蘭地方法院刑事判決　　　　　　　 95年度訴字第544號
公　訴　人　臺灣宜蘭地方法院檢察署檢察官
被　　　告　甲○○
選任辯護人　林正欣律師
上列被告因毒品危害防制條例案件，經檢察官提起公訴（95年度
偵字第3952號、第4372號），本院判決如下：
    主  文
甲○○販賣第貳級毒品，累犯，處有期徒刑柒年貳月。扣案之第
貳級毒品安非他命拾肆包（合計驗餘淨重貳點壹柒柒零公克）沒
收銷燬之；扣案之上開安非他命外包裝袋拾肆個、MOTOROLA廠牌
行動電話壹支、OKWAP廠牌行動電話壹支、夾鏈袋貳佰零貳個均
沒收；販賣第貳級毒品所得財物伍萬貳仟元沒收之，如全部或一
部不能沒收時，以其財產抵償之。
    事  實
一、甲○○綽號「姐仔」、「麗美」，於民國93年間因違反毒品
    危害防制條例，經本院判處有期徒刑3月確定，並於94年1月
    20日易科罰金執行完畢。詎其不知悔改，因缺錢花用，竟意
    圖營利，基於反覆販賣第二級毒品安非他命牟利之單一行為
    決意，於95年2月農曆過年前後某時，在不詳地點，以不詳
    價格，向綽號「土豆」姓名年籍不詳之成年男子，販入不詳
    數量之第二級毒品安非他命，再以夾鏈袋分裝後，以其所有
    之MOTOROLA廠牌行動電話1支、OKWAP廠牌行動電話1支，分
    別插入SIM卡門號0000000000號、0000000000號各1張，作為
    對外聯絡販賣安非他命之工具，隨即於附表一至九所示時間
    、地點，以附表一至九所示交易方式、價額，販賣附表一至
    九所示數量不詳之安非他命予游滄海、黃旺生、簡阿河、薛
    東隆、鄭進豐、張福仁、賴冠霖、邱宏琳、游燦煌（該9人
    所犯施用毒品罪部分，由檢察官另行偵查），販賣第二級毒
    品安非他命所得共新臺幣（下同）52,000元（起訴書誤載為
    56,000元）。嗣經警對甲○○所使用之上開行動電話實施通
    訊監察後，持本院所核發之搜索票，於95年10月25日21時35
    分許，至宜蘭縣羅東鎮○○路○段1巷88號甲○○住處執行搜
    索，扣得安非他命14包（合計淨重2.2213公克，取樣0.0443
    公克已鑑析用罄，驗餘淨重2.1770公克），及其所有供販賣
    第二級毒品安非他命使用之MOTOROLA廠牌行動電話1支、OKW
    AP廠牌行動電話1支、夾鏈袋202個。
二、案經宜蘭縣警察局移送臺灣宜蘭地方法院檢察署檢察官偵查
    起訴。
    理  由
甲、證據能力部分：
一、按被告以外之人於審判外之言詞或書面陳述，除法律有規定
    者外，不得作為證據。又被告以外之人於審判外之陳述，雖
    不符前4條之規定，而經當事人於審判程序同意作為證據，
    法院審酌該言詞陳述或書面陳述作成時之情況，認為適當者
    ，亦得為證據。刑事訴訟法第159條第1項、159條之5第1項
    分別定有明文。
二、經查：證人游滄海、吳俊瑩、黃旺生、簡阿河、薛東隆、鄭
    進豐、張福仁、賴冠霖、邱宏琳、游燦煌之警詢筆錄，雖係
    被告以外之人於審判外之言詞陳述，惟業經被告於審判程序
    中表示沒有意見同意作為證據（見本院卷第37頁），且本院
    審酌上開言詞陳述作成時情況，並無違法之處，認為適當，
    依上開規定，自得作為證據使用，先予敘明。
乙、實體部分：
一、認定犯罪事實所憑之證據及理由：
（一）訊據被告甲○○對上開犯罪事實於本院審理中坦白承認（
      見本院卷第36頁），核與證人游滄海、吳俊瑩、黃旺生、
      簡阿河、薛東隆、鄭進豐、張福仁、賴冠霖、邱宏琳、游
      燦煌分別於警詢、偵查中證述情節相符（見警刑偵一字第
      0951100835號卷第53頁至第55頁、95他1177號卷第241頁
      至第246頁、第250頁至第253頁、第254頁至第256頁、第2
      58頁至第至第259頁、第263頁至第264頁、第268頁至第至
      第275頁、第279頁至第283頁、第286頁至第287頁、第291
      頁至第296頁、第301頁至第302頁、第306頁至第311頁、
      第322頁至第323頁、95偵3952號卷第40頁至第至第46頁、
      第48頁至第51頁、第58頁至第59頁、第61頁至第67頁、第
      71頁至第72頁、第91頁至第93頁），並有臺灣宜蘭地方法
      院檢察署通訊監察書4份、通訊監察譯文1份、本院95年度
      聲搜字第279號搜索票1紙、宜蘭縣警察局刑事警察大隊搜
      索扣押筆錄1份、憲兵司令部刑事鑑識中心鑑驗通知書1份
      在卷可參（見95聲搜279號卷第11頁至第19頁、第181頁至
      第182頁、第250頁至第253頁、警刑偵一字第0951100835
      號卷第56頁至第57頁、95他1177號卷第247頁至第249頁、
      第318頁至第319頁、第284頁至第285頁、第297頁至第298
      頁、95偵3952號卷第55頁至第57頁、第68頁至第69頁、第
      76頁），復有扣案之安非他命14包（合計淨重2.2213公克
      ，取樣0.0443公克已鑑析用罄，驗餘淨重2.1770公克），
      及MOTOROLA廠牌行動電話1支、OKWAP廠牌行動電話1支、
      SIM卡門號0000000000號1張、夾鏈袋202個可資佐憑，堪
      認屬實。
（二）又證人游滄海於95年10月25日警詢中證述：「我與吳俊瑩
      向綽號『姐仔』甲○○購買安非他命，第一次購買安非他
      命是95年8月中旬至綽號『姐仔』甲○○住處交易，第二
      次是95年8月30日22時許在甲○○住處交易，第三次是95
      年9月初在甲○○住處交易。以電話聯絡後約地方交易，
      每小包1,000元代價購得。」等語（見95他1177號卷第251
      頁至第252頁）。佐以證人吳俊瑩於95年10月25日警詢中
      證述：「95年8月間…我去游滄海的住處，他說要購買安
      非他命吸食…他先打電話給『麗美姐仔』說要過去她那裡
      ，然後我開車牌號碼Q3-8513號自用小客車載游滄海到…
      甲○○住處…我在車上等…游滄海直接進去…找『麗美』
      購買安非他命，約1、2分鐘出來就上車走了，游滄海身上
      就有1小包安非他命，我共跟游滄海一起去向『麗美』購
      買2次安非他命。」等語（見95他1177號卷第255頁）；於
      95年9月11日偵查中證述：「甲○○我沒有見過，但我知
      道她家，都是由我開車，游滄海下車進去找她，所以我沒
      有看過她。…是我載游滄海去，由游滄海向甲○○買毒品
      後，我們2人再回游滄海的住處，一起用安非他命，游滄
      海每次大概買1,000元，我都是吸幾口後就回家了，剩下
      是游滄海用，時間大概是今年8月時1次，9月時1次，這是
      我和游滄海共用。」等語（見95他1177號卷第263頁）。
      證人游滄海、吳俊瑩上開證詞，就2人至少有2次共同出資
      購買安非他命，由游滄海撥打電話被告，雙方談妥交易安
      非他命事宜後，共同至宜蘭縣羅東鎮○○路○段1巷88號被
      告住處，再由游滄海以1,000元價格，各向被告購買數量
      不詳之安非他命1包之重要情節證述一致，堪以採信。至
      於游滄海、吳俊瑩就共同至被告住處購買安非他命之次數
      分別證述3次、2次，本院認應以2次較有利於被告。可證
      於95年8月間某日、95年9月初某日，證人游滄海雖與證人
      吳俊瑩共同出資購買安非他命，由游滄海撥打電話與被告
      聯絡交易安非他命事宜後，吳俊瑩駕駛自用小客車搭載游
      滄海至被告住處，再由游滄海出面向被告購買安非他命，
      被告即在該其住處，以1,000元之價格，各販賣數量不詳
      之安非他命1包予游滄海2次。參以被告於警詢、偵查中均
      供稱：不認識吳俊瑩等語（見警刑偵一字第0950008561號
      卷第10頁、95偵3952號卷第9頁），故由上開交易安非他
      命過程，足認被告係與游滄海達成買賣之合意，其販賣安
      非他命之對象為游滄海，並非吳俊瑩。公訴人認被告於上
      開時、地，以上開價格，販賣安非他命予吳俊瑩2次，容
      有誤會。
（三）另證人游滄海於95年10月25日警詢中證述：「我有一次與
      張福仁一起向綽號『姐仔』甲○○購買安非他命，時間是
      95年8月中旬，以1,000元之代價購得，交易地點在甲○○
      住處。」等語（見95他1177號卷第252頁）。佐以證人張
      福仁於95年10月26日警詢中證述：「於95年8月間，我確
      實有與游滄海一同向甲○○購買安非他命，…是到甲○○
      家，…由游滄海進去甲○○家，我沒有進去，我在甲○○
      家路旁等游滄海，游滄海出來後有拿1小包安非他命給我
      看，當時是以1,000元價格向甲○○購買。…我跟游滄海
      共同一人出一半向甲○○購買。」等語（見95他1177號卷
      第269頁至第270頁）；於95年10月26日偵查中證述：「我
      託游滄海向甲○○買了1次左右，也是買1,000元。」等語
      （見95他1177號卷第275頁）。證人游滄海、張福仁上開
      證詞，就2人於95年8月間確有共同出資購買安非他命，並
      共同至宜蘭縣羅東鎮○○路○段1巷88號被告住處，由游滄
      海以1,000元價格，向被告購買數量不詳之安非他命1包之
      重要情節證述一致，堪以採信。可證於95年8月中旬某日
      ，游滄海與張福仁共同出資購買安非他命，嗣共同至被告
      住處，再由游滄海出面向被告購買安非他命，被告即在其
      住處，以1,000元之價格，販賣數量不詳之安非他命1包予
      游滄海1次。故由上開交易安非他命過程，足認被告係與
      游滄海達成買賣之合意，其販賣安非他命之對象為游滄海
      ，並非張福仁。公訴人認被告於上開時、地，以上開價格
      ，販賣安非他命予張福仁1次，亦容有誤會。
（四）再證人簡阿河雖於95年10月26日偵查中證述：「我是從94
      年5月21日開始向甲○○拿的，直到今年9月初這次，這期
      間我總共拿了4、5次，每次都是拿1包500元，我是到她宜
      蘭縣羅東鎮住處拿的。」等語（見95他1177號卷第286頁
      ）。惟觀之：
   1、證人簡阿河於95年10月26日警詢中證述：「甲○○在10幾
      年前認我做乾哥哥。…警方提示我所持用0000000000號行
      電話與甲○○所持用0000000000號行動電話，於95年9月1
      日1時46分50秒、95年9月5日12時42分52秒通訊監察內容
      ，是我向甲○○購買安非他命交易之對話。『有人要一個
      3』就是要跟甲○○買3包安非他命，『魚阿2隻』就是要
      跟甲○○買2包安非他命。…她都是以1小包500至600元的
      價格賣給我，…我都是撥打0000000000號行動電話跟甲○
      ○聯繫，我跟她電話聯繫後大都是她騎機車拿過來我宜蘭
      縣羅東鎮○○路租屋處給我，但如果我急著要時，我就會
      過去甲○○住處跟她買。」等語（見95他1177號卷第280
      頁至第282頁）；於95年10月26日偵查中證述：「我…拿1
      包500元…，我是用0000000000號行動電話打給甲○○…
      通訊監察譯文內容『有人要一個3』是說要跟甲○○買3包
      安非他命，『魚阿2隻』就是說2包安非他命。」等語（見
      95 他1177號卷第286至第287頁）。
   2、佐以下列監察譯文內容：
    (1)於95年9月1日1時46分50秒，證人簡阿河持用門號0000000
      000號行動電話，撥打被告持用之門號0000000000號行動
      電話，通話內容為：「
      甲○○：喂！
      簡阿河：小妹！妳在睡了嗎？
      甲○○：嗯。
      簡阿河：『有人要一個3』，妳要拿過來嗎？
      甲○○：他在家裡嗎？
      簡阿河：對。
      甲○○：好啦！我馬上去。」
    (2)於95年9月5日12時42分52秒，證人簡阿河持用門號000000
      0000號行動電話，撥打被告持用之門號0000000000行動電
      話，通話內容為：「
      甲○○：喂！
      簡阿河：我卡車。
      甲○○：呀！
      簡阿河：雄呀！
      甲○○：怎麼那麼小聲。
      簡阿河：我雄呀啦！有嗎？『魚呀2隻』。」
      此有臺灣宜蘭地方法院檢察署通訊監察書、通訊監察譯文
      各1份在卷足憑（見95聲搜279號卷第14頁至第15頁、95他
      1177號卷第第284頁至第285頁）。
   3、綜觀上開證人簡阿河證詞及通訊監察譯文內容，可證證人
      簡阿河係於95年9月1日1時46分50秒、95年9月5日12時42
      分52秒，持用門號0000000000號行動電話，撥打被告持用
      之門號0000000000行動電話，分別向被告購買安非他命3
      包、2包，嗣被告先後在宜蘭縣羅東鎮○○路簡阿河租屋
      處、被告住處，各以500元1包之價格，販賣重量不詳之安
      非他命3包、2包予簡阿河2次。故證人簡阿河前述被告自
      94年5月21日至95年9月間，在其住處，以500元之價格，
      各販賣安非他命予伊4、5次乙節，核與上開事實不符，自
      不足採。公訴人認被告係自94年5月21日至95年9月間，在
      其住處，以每次500元之價格，販賣安非他命予簡阿河4次
      ，容有誤會。
（五）按販賣毒品係違法行為，非可公然為之，亦無公定之價格
      ，無論包裝方式，均可任意分裝增減份量。每次買賣之價
      差，亦隨時依雙方資力、關係之深淺、需求之數量、來源
      是否充裕、販賣者是否渴求資金、查緝是否嚴緊、購買者
      被查獲時供述購買對象之風險評估等，異其標準，非可一
      概而論。販賣之利得除經坦承及價量俱臻明確外，委難察
      得實情。而近年來政府為杜絕毒品之氾濫，對於查緝施用
      及販賣毒品之工作，無不嚴加執行，非法販賣安非他命，
      又為違反法禁之重罪，經警查緝甚嚴。本件被告於95年10
      月26日15時35分警詢中供承：「因為我家境困苦，工作不
      好找，我兒子1年多沒有工作…。我是為了家庭的生計，
      不得以才販賣安非他命。」等語（見警刑偵字第09500085
      61號卷第14頁至第15頁）；於95年10月26日偵查中供稱：
      「為了家庭生計，因為生活困苦，才販賣安非他命。」等
      語（見95偵3952號卷第10頁）。顯見被告亟需金錢以供其
      家庭生活支出，況被告與附表一至九所示之人既非至親，
      又無故舊關係，若無利可圖，被告何須甘冒被查獲之風險
      出售安非他命予上開之人，是被告前揭販賣毒品安非他命
      ，顯有營利之意圖甚明。
（六）綜上證據，可證被告因缺錢花用，竟意圖營利，基於反覆
      販賣第二級毒品安非他命牟利之單一行為決意，於95年2
      月農曆過年前後某時，在不詳地點，以不詳價格，向綽號
      「土豆」姓名年籍不詳之成年男子，販入不詳數量之第二
      級毒品安非他命，再以夾鏈袋分裝後，以其所有之MOTORO
      LA廠牌行動電話1支、OKWAP廠牌行動電話1支，分別插入S
      IM卡門號0000000000號、0000000000號各1張，作為對外
      聯絡交易安非他命事宜之工具，隨即於附表一至九所示時
      間、地點，以附表一至九所示交易方式、價額，販賣附表
      一至九所示數量不詳之安非他命予游滄海、黃旺生、簡阿
      河、薛東隆、鄭進豐、張福仁、賴冠霖、邱宏琳、游燦煌
      ，販賣第二級毒品安非他命所得共52,000元之事實，事證
      明確。
二、論罪科刑部分：
（一）按安非他命屬毒品危害防制條例第2條第2項第2款所定之
      第二級毒品。被告甲○○所為，係犯毒品危害防制條例第
      4條第2項之販賣第二級毒品罪。
（二）被告持有第二級毒品安非他命之低度行為，為販賣第二級
      毒品之高度行為所吸收，不另論處。
（三）次按刑事法若干犯罪行為態樣，本質上原具有反覆、延續
      實行之特徵，立法時既予特別歸類，定為犯罪構成要件之
      行為要素，則行為人基於概括之犯意，在密切接近之一定
      時、地持續實行之複次行為，倘依社會通念，於客觀上認
      為符合一個反覆、延續性之行為觀念者，於刑法評價上，
      即應僅成立一罪。學理上所稱「集合犯」之職業性、營業
      性或收集性等具有重複特質之犯罪均屬之，例如經營、從
      事業務、收集、販賣、製造、散布等行為概念者是（最高
      法院96年度台上字第172號、95年度台上字第4686號、95
      年度台上字第1079號判決參照）。從而，集合犯應係依一
      般社會通念，特定犯罪行為具有反覆實施之特性，立法者
      於制定刑罰法律之初，亦已認知該種行為類型之反覆性，
      而有意藉由法條中客觀構成要件之行為要素，涵括上開具
      有反覆實施特性之數個犯罪行為，仍僅接受一次刑法之評
      價為已足。本案被告意圖營利，販賣安非他命之行為，係
      在密集期間內，以相同之方式持續進行，未曾間斷，是此
      販賣安非他命之犯行，具有反覆、延續實行之特徵，從而
      在行為概念上，縱有多次販賣之舉措，仍應評價認係包括
      一罪之集合犯。
（四）被告於93年間因違反毒品危害防制條例，經本院判處有期
      徒刑3月確定，並於94年1月20日易科罰金執行完畢，此有
      臺灣高等法院被告前案紀錄表1份在卷可參，其於5年以內
      故意再犯本件有期徒刑以上之罪，應依刑法第47條第1項
      規定，論以累犯，並加重其刑。
（五）審酌被告有賭博、毒品危害防制條例、贓物之犯罪前科，
      素行不佳，此有臺灣高等法院被告前案紀錄表1份在卷可
      參，且被告雖已逾60歲，惟其四肢健全，竟不思循正途賺
      取金錢，反意圖牟取暴利，販賣安非他命予他人，且販賣
      對象達9人，販賣次數多達39次，戕害國人健康，及考量
      被告於犯罪後已坦承犯行，態度良好等一切情狀，量處如
      主文所示之刑。
（六）扣案之安非他命14包（合計驗餘淨重2.1770公克），為第
      二級毒品，應依毒品危害防制條例第18條第1項前段規定
      ，諭知沒收銷燬。又上開安非他命外包裝袋14個，有防止
      毒品裸露、逸出及潮濕之功用，並便於攜帶；而扣案MOTO
      ROLA廠牌行動電話1支、OKWAP廠牌行動電話1支、夾鏈袋
      202個，分別為被告所有，均係供販賣第二級毒品安非他
      命使用之物，業經被告於警詢、偵查、本院審理中供述明
      確（見警刑偵一字第0950008561號卷第4頁、95偵3952號
      卷第9頁、本院卷第37頁、第54頁），應依毒品危害防制
      條例第19條第1項規定宣告沒收。再被告販賣第二級毒品
      安非他命所得之財物52,000元，應依毒品危害防制條例第
      19條第1項規定沒收，如全部或一部不能沒收時，以其財
      產抵償之。
（七）至於扣案之SIM卡門號0000000000號1張、未扣案之SIM卡
      門號0000000000號，雖係供被告販賣第二級毒品安非他命
      使用之物，惟該SIM卡之行動電話門號，係使用者向電信
      業者申請租用而僅取得其使用權，並非申請使用者所有，
      此有最高法院92年度台上字第6836號判決意旨可資參酌，
      ，故上開SIM卡2張並非屬被告所有，爰不宣告沒收。另扣
      案之SIM卡門號0000000000號亦非屬被告所有，且無證據
      證明係供被告販賣第二級毒品安非他命使用之物，亦爰不
      宣告沒收，併此敘明。
三、不另為無罪之諭知部分：
（一）公訴意旨另以：被告甲○○除前開論罪科刑部分外，尚自
      94年至95年7月8日間，在宜蘭縣羅東鎮○○路○段1巷88號
      其住處，以1,000元之價格，各販賣數量不詳之安非他命1
      包予游燦煌6次。因認被告甲○○於前述時、地，亦涉犯
      毒品危害防制條例第4條第2項之販賣第二級毒品安非他命
      罪嫌等語。
（二）按犯罪事實應依證據認定之，無證據不得認定犯罪事實；
      而不能證明被告犯罪者，應諭知無罪之判決，刑事訴訟法
      第154條第2項、第301條第1項分別定有明文。
（三）經查：
   1、證人游燦煌於95年11月9日警詢中證述：「警方提示通訊
      監察譯文95年7月9日19時4分39秒許、95年9月1日23時28
      分56秒許、95年9月13日14時49分55秒許，皆是我以00000
      00000號行動電話撥打0000000000號行動電話，要向甲○
      ○買安非他命。0000000000電話號碼是我所申請使用。我
      是向甲○○購買安非他命，每小包代價1,000元。」等語
      （見95偵3592號卷第49頁至第50頁）；於95年11月9日偵
      查中證述：「我行動電話號碼0000000000號。95年9月1日
      ，我有向甲○○購買安非他命。95年9月13日13時57分6秒
      、14時49分55秒、20時8分27秒，是我與甲○○的通話，
      這3通電話也是在講安非他命的事情，我最後1次向被告購
      買毒品應該是95年9月13日。」等語（見95偵3592號卷第5
      9頁）。
   2、佐以下列通訊監察譯文內容：
    (1)於95年7月9日19時4分39秒，證人游燦煌持用門號0000000
      000行動電話，撥打被告持用之門號0000000000行動電話
      ，通話內容為：「
      游燦煌：沒啦！朋友要3啦！
      甲○○：要3。
      游燦煌：對啦！呀可以麻煩妳拿過來。
      甲○○：在哪？
      游燦煌：我跟妳講哦，在以前遠東賣蛇那，有嘸。
      甲○○：帝爺廟那！
      游燦煌：帝爺廟這，對對對。
      甲○○：那不安全哩。
      游燦煌：不會啦，我們就去來，在路頭那相等就好。
      甲○○：那旁邊現在賣麵食。
      游燦煌：賣麵食有差？
      甲○○：你要安那、安那，在那等我，我現在鍋炒菜，你
              知道嗎？
      游燦煌：我帝爺廟，那個門口等妳就好。
      甲○○：妳啦，你不能來又。
      游燦煌：不能啦！好嘸。
      甲○○：好啦好啦，這樣我這個菜炒起來才去，好嘸？
      游燦煌：差不多幾分鐘？沒關係，妳人到位，打給我，我
              人在這。
      甲○○：差不多15分啦，好嘸。
      游燦煌：好啦好啦。
      甲○○：好好。」
    (2)於95年9月1日23時28分56秒，證人游燦煌持用門號000000
      0000行動電話，撥打被告持用之門號0000000000行動電話
      ，通話內容為：「
      甲○○：喂。
      游燦煌：姐仔！
      甲○○：你誰？
      游燦煌：我『阿燦』，我拿500要來還妳。
      甲○○：好呀。
      游燦煌：妳多弄一點給我，我吃都不夠。
      甲○○：好。」
    (3)於95年9月13日13時57分6秒，證人游燦煌持用門號000000
      0000行動電話，撥打被告持用之門號0000000000行動電話
      ，通話內容為：「
      甲○○：喂！
      游燦煌：喂！姐仔，我『阿燦』，我現在到妳家廟這裡，
              妳拿1隻出來給我好嗎？
      甲○○：我們家沒半個人。
      游燦煌：問題是我開車，我開貨車，妳出來路口就好。
      甲○○：出去電線桿那？
      游燦煌：不用，路口，我開車，我在妳們廟這。
      甲○○：好。」
    (3)於95年9月13日14時49分55秒，證人游燦煌持用門號00000
      00000行動電話，撥打持用之門號0000000000行動電話，
      通話內容為：「甲○○：喂！
      游燦煌：喂！姐仔，妳拿給我這些，妳是算多少？
      甲○○：那都一樣！
      游燦煌：拜託，昨天拿跟今天拿差那麼多！
      甲○○：不一樣？
      游燦煌：哦！妳東西都這樣。這東西怎麼去用啦。
      甲○○：那可能那袋子口我沒有封緊，掉下去。
      游燦煌：怎麼會這樣。
      甲○○：你來我再拿一些給你。
      游燦煌：我現在工作，好啦、好啦。
      甲○○：可能我不小心。」
    (3)於95年9月13日20時8分27秒，證人游燦煌持用門號00000
      00000行動電話，撥打被告持用之門號0000000000行動電
      話，通話內容為：「
      甲○○：喂！
      游燦煌：我現在就過去，我講給妳聽，我過去再跟妳拿1
              ，妳下午那個要補我的另外再補。
      甲○○：我都給你處理好了。
      游燦煌：哦！好啦，妳出來外面哦。」
      此有臺灣宜蘭地方法院檢察署通訊監察書、通訊監察譯文
      各1份在卷足憑（見95聲搜279號卷第14頁至第19頁、95偵
      3952號卷第55頁至第57頁）。
   3、綜觀上開證人游燦煌證詞及通訊監察譯文內容，可證：(1)
      於95年7月9日19時4分39秒，證人游燦煌持用門號0000000
      000行動電話，撥打被告持用之門號0000000000行動電話
      ，與被告聯絡購買安非他命事宜，嗣被告在宜蘭縣帝爺廟
      門口，以3,000元之價格，販賣重量不詳之安非他命3包予
      證人游燦煌1次；(2)於95年9月1日23時28分56秒，證人游
      燦煌持用門號0000000000行動電話，撥打被告持用之門號
      0000000000行動電話，與被告聯絡購買安非他命事宜，嗣
      被告在其住處附近，以500元之價格，販賣重量不詳之安
      非他命1包予證人游燦煌1次；(3)於95年9月13日13時57分6
      秒，證人游燦煌持用門號0000000000行動電話，撥打被告
      持用之門號0000000000行動電話，與被告聯絡購買安非他
      命事宜，嗣被告在其住處附近，以1,000元之價格，販賣
      重量不詳之安非他命1包予證人游燦煌1次；(4)於95年9月1
      3日20時8分27秒，證人游燦煌持用門號0000000000行動電
      話，撥打被告持用之門號0000000000行動電話，與被告聯
      絡購買安非他命事宜，嗣被告在其住處附近，以1,000元
      之價格，販賣數量不詳之安非他命1包予證人游燦煌1次。
   4、至於證人游燦煌於95年11月9日偵查中雖證述：「我自94
      年開始向『姐仔』購買毒品，是以電話方式跟她聯絡，最
      後1次打電話給她是今年9月初時，總共向甲○○買安非他
      命大概10幾次，每次都買1,000元。」等語（見95偵3592
      號卷第58頁）。惟被告於上開時、地，以上開交易方式，
      ，販賣上開價格、數量之安非他命予證人游燦煌，已如前
      述，究難僅以證人游燦煌此部分與前述不符之證據，即為
      不利於被告之認定。
   5、此外，復查無其他積極證據足以證明被告有此部分犯行，
      惟檢察官認此部分之行為與被告前揭販賣第二級毒品論罪
      科刑部分，有集合犯之實質上一罪之關係，爰不另為無罪
      之諭知，併此敘明。
四、適用之法律：
（一）程序法方面：刑事訴訟法第299條第1項前段。
（二）實體法方面：毒品危害防制條例第4條第2項、第18條第1
      項前段、第19條第1項，刑法第11條前段、第47條第1項。
本案經檢察官沈念祖到庭執行職務。
中　　華　　民　　國　　96　　年　　3 　　月　　6 　　日
                  刑事第四庭     審判長法  官  謝佩玲
                                       法  官  辜漢忠
                                       法  官  蘇錦秀
以上正本證明與原本無異。
如不服本判決應於收受本判決後10日內向本院提出上訴書狀，其
未敘述上訴理由者，並得於提起上訴後10日內向本院補提理由書
狀(均須按他造當事人之人數附繕本)「切勿逕送上級法院」。
                                       書記官　葉瑩庭
中　　華　　民　　國　　96　　年　　3 　　月　　7 　　日
 附表一：（游滄海部分）
  ┌─────┬──────┬─────────────────────┬────┐
  │交易時間  │交易地點    │交易方式、數量、價額（新臺幣）            │販賣所得│
  ├─────┼──────┼─────────────────────┼────┤
  │(1)95年7月 │宜蘭縣羅東鎮│自95年7月至95年9月間，游滄海持用0000000000│7,000元 │
  │    至    │復興路3段1巷│號行動電話撥打被告甲○○持用0000000000號行│        │
  │  95年9月 │88號        │動電話，雙方聯絡交易安非他命事宜後，由被告│        │
  │  間      │            │甲○○在該交易地點，以每次1,000元之價格， │        │
  │          │            │各販賣重量不詳之安非他命1包予游滄海4次。  │        │
  ├─────┼──────┼─────────────────────┤        │
  │(2)95年8月 │宜蘭縣羅東鎮│於95年8月某日、95年9月初某日，游滄海與吳俊│        │
  │  某日、  │復興路3段1巷│瑩共同出資購買安非他命，由游滄海撥打電話予│        │
  │  95年9月 │88號        │被告甲○○，雙方聯絡交易安非他命事實後，吳│        │
  │  初某日  │            │俊瑩駕駛自用小客車搭載游滄海至該交易地點，│        │
  │          │            │再由游滄海向被告甲○○購買安非他命，被告黃│        │
  │          │            │素霞在該交易地點，以每次1,000元之價格，各 │        │
  │          │            │販賣重量不詳之安非他命1包予游滄海2次。    │        │
  ├─────┼──────┼─────────────────────┤        │
  │(3)95年8月 │宜蘭縣羅東鎮│於95年8月中旬某日，游滄海與張福仁共同出資 │        │
  │  中旬某日│復興路3段1巷│購買安非他命，嗣2人至該交易地點，由游滄海 │        │
  │          │88號        │出面向被告甲○○購買安非他命，被告甲○○即│        │
  │          │            │在該交易地點，以1,000元之價格，販賣重量不 │        │
  │          │            │詳之安非他命1包予游滄海1次。              │        │
  └─────┴──────┴─────────────────────┴────┘
 附表二：（黃旺生部分）
  ┌─────┬──────┬─────────────────────┬────┐
  │交易時間  │交易地點    │交易方式、數量、價額（新臺幣）            │販賣所得│
  ├─────┼──────┼─────────────────────┼────┤
  │95年7月5日│宜蘭縣羅東鎮│黃旺生持用0000000000號行動電話撥打被告黃素│3,000元 │
  │、95年7月 │復興路3段1巷│霞持用0000000000號行動電話，雙方聯絡交易安│        │
  │10日      │88號門口    │非他命事宜後，被告甲○○在該交易地點，先後│        │
  │          │            │以2,000元、1,000元之價格，各販賣重量不詳之│        │
  │          │            │安非他命1包予黃旺生2次。                  │        │
  └─────┴──────┴─────────────────────┴────┘
 附表三：（簡阿河部分）
  ┌─────┬──────┬─────────────────────┬────┐
  │交易時間  │交易地點    │交易方式、數量、價額（新臺幣）            │販賣所得│
  ├─────┼──────┼─────────────────────┼────┤
  │(1)95年9月 │宜蘭縣羅東鎮│於95年9月1日1時46分50秒，簡阿河持用0000000│2,500元 │
  │  1日1時許│公園路簡阿河│799號行動電話撥打被告甲○○持用0000000000 │        │
  │          │租屋處      │行動電話，向被告甲○○購買安非他命3包，嗣 │        │
  │          │            │被告至該交易地點，以500元1包之價格，販賣重│        │
  │          │            │量不詳之安非他命3包予簡阿河1次。          │        │
  ├─────┼──────┼─────────────────────┤        │
  │(2)95年9月 │宜蘭縣羅東鎮│於95年9月5日12時42分52秒，簡阿河持用091610│        │
  │  5日12時 │復興路3段1巷│6799號行動電話撥打被告甲○○持用0000000000│        │
  │  許      │88號        │行動電話，向被告甲○○購買安非他命2包，嗣 │        │
  │          │            │被告在該交易地點，以500元1包之價格，販賣重│        │
  │          │            │量不詳之安非他命2包予簡阿河1次。          │        │
  │          │            │（起訴書誤載為自94年5月21日至95年9月間，被│        │
  │          │            │告甲○○在該交易地點，各販賣重量不詳之安非│        │
  │          │            │他命予簡阿河4次。）                       │        │
  └─────┴──────┴─────────────────────┴────┘
 附表四：（薛東隆部分）
  ┌─────┬──────┬─────────────────────┬────┐
  │交易時間  │交易地點    │交易方式、數量、價額（新臺幣）            │販賣所得│
  ├─────┼──────┼─────────────────────┼────┤
  │95年7月間 │宜蘭縣羅東鎮│薛東隆持用0000000000號行動電話撥打被告黃素│2,000元 │
  │          │復興路3段1巷│霞持用0000000000號行動電話，雙方聯絡交易安│        │
  │          │88號門口    │非他命事宜後，被告甲○○在該交易地點，以每│        │
  │          │            │次1,000元之價格，各販賣重量不詳之安非他命1│        │
  │          │            │包予薛東隆2次。                           │        │
  └─────┴──────┴─────────────────────┴────┘
 附表五：（鄭進豐部分）
  ┌─────┬──────┬─────────────────────┬────┐
  │交易時間  │交易地點    │交易方式、數量、價額（新臺幣）            │販賣所得│
  ├─────┼──────┼─────────────────────┼────┤
  │95年7月10 │宜蘭縣羅東鎮│鄭進豐持用0000000000號行動電話撥打被告黃素│1,000元 │
  │日        │復興路3段1巷│霞持用0000000000號行動電話，雙方聯絡交易安│        │
  │          │88號        │非他命事宜後，被告甲○○在該交易地點，以1,│        │
  │          │            │000元之價格，販賣重量不詳之安非他命1包予鄭│        │
  │          │            │進豐1次。                                 │        │
  └─────┴──────┴─────────────────────┴────┘
 附表六：（張福仁部分）
  ┌─────┬──────┬─────────────────────┬────┐
  │交易時間  │交易地點    │交易方式、數量、價額（新臺幣）            │販賣所得│
  ├─────┼──────┼─────────────────────┼────┤
  │95年2月某 │宜蘭縣羅東鎮│被告甲○○在該交易地點，以1,000元之價格， │1,000元 │
  │日        │復興路3段1巷│販賣重量不詳之安非他命1包予張仁福1次。    │        │
  │          │88號        │                                          │        │
  └─────┴──────┴─────────────────────┴────┘
 附表七：（賴冠霖部分）
  ┌─────┬──────┬─────────────────────┬────┐
  │交易時間  │交易地點    │交易方式、數量、價額（新臺幣）            │販賣所得│
  ├─────┼──────┼─────────────────────┼────┤
  │95年7月至 │宜蘭縣羅東鎮│賴冠霖持用0000000000號行動電話撥打被告黃素│20,000元│
  │95年8月間 │復興路3段1巷│霞持用0000000000號行動電話，雙方聯絡交易安│        │
  │          │88號門口    │非他命事宜後，被告甲○○在該交易地點，以2,│        │
  │          │            │000元之價格，各販賣重量不詳之安非他命1包予│        │
  │          │            │賴冠霖10次。                              │        │
  └─────┴──────┴─────────────────────┴────┘
 附表八：（邱宏琳部分）
  ┌─────┬──────┬─────────────────────┬────┐
  │交易時間  │交易地點    │交易方式、數量、價額（新臺幣）            │販賣所得│
  ├─────┼──────┼─────────────────────┼────┤
  │95年8月間 │宜蘭縣羅東鎮│邱宏琳持用0000000000號行動電話撥打被告黃素│10,000元│
  │          │復興路3段1巷│霞霞持用0000000000號行動電話，雙方聯絡交易│        │
  │          │88號        │安非他命事宜後，由被告甲○○在該交易地點，│        │
  │          │            │以每次1,000元之價格，各販賣重量不詳之安非 │        │
  │          │            │他命1包予邱宏琳10次。                     │        │
  └─────┴──────┴─────────────────────┴────┘
 附表九：（游燦煌部分）
 ┌─────┬──────┬─────────────────────┬─────┐
 │交易時間  │交易地點    │交易方式、數量、價額（新臺幣）            │販賣所得  │
 ├─────┼──────┼─────────────────────┼─────┤
 │(1)95年7月 │宜蘭縣帝爺廟│於95年7月9日19時4分39秒，游燦煌持用0000000│5,500元   │
 │  9日19時 │門口        │808號行動電話，撥打被告甲○○持用000000000│          │
 │  許      │            │7號行動電話，與被告甲○○聯絡購買安非他命 │          │
 │          │            │事宜，嗣被告甲○○在該交易地點，以3,000元 │          │
 │          │            │之價格，販賣重量不詳之安非他命3包予游燦煌1│          │
 │          │            │次。                                      │          │
 ├─────┼──────┼─────────────────────┤          │
 │(2)95年9月1│宜蘭縣羅東鎮│於95年9月1日23時28分56秒，游燦煌持用093518│          │
 │  日23時許│復興路3段1巷│7808號行動電話，撥打被告甲○○持用00000000│          │
 │          │88號附近    │07號行動電話，與被告甲○○聯絡購買安非他命│          │
 │          │            │事宜，嗣被告甲○○在該交易地點，以500元之 │          │
 │          │            │價格，販賣重量不詳之安非他命1包予游燦煌1次│          │
 │          │            │。                                        │          │
 ├─────┼──────┼─────────────────────┤          │
 │(3)95年9月1│宜蘭縣羅東鎮│於95年9月13日13時57分6秒，游燦煌持用093518│          │
 │  3日13時 │復興路3段1巷│7808號行動電話，撥打被告甲○○持用00000000│          │
 │  許      │88號附近    │07號行動電話，與被告甲○○聯絡購買安非他命│          │
 │          │            │事宜，嗣被告在該交易地點，以1,000元之價格 │          │
 │          │            │，販賣重量不詳之安非他命1包予游燦煌1次。  │          │
 ├─────┼──────┼─────────────────────┤          │
 │(4)95年9月1│宜蘭縣羅東鎮│於95年9月13日20時8分27秒，游燦煌持用093518│          │
 │  3日20時 │復興路3段1巷│7808號行動電話，撥打被告甲○○持用00000000│          │
 │  許      │88號附近    │07號行動電話，與被告甲○○聯絡購買安非他命│          │
 │          │            │事宜，嗣被告在該交易地點，以1,000元之價格 │          │
 │          │            │，販賣數量不詳之安非他命1包予游燦煌1次。  │          │
 └─────┴──────┴─────────────────────┴─────┘
附錄本案論罪科刑法條：
★毒品危害防制條例第4條第2項：
製造、運輸、販賣第二級毒品者，處無期徒刑或7年以上有期徒
刑，得併科新臺幣7,000,000元以下罰金。
